el: Κατηγορία καλωδίου ethernet: Cat5; Cat5e; Cat6; Cat6a; Cat7; Cat7a; Cat8; Άλλο
zh-TW: 乙太網路纜線類別: Cat5; Cat5e; Cat6; Cat6a; Cat7; Cat7a; Cat8; 其他
pl: Kategoria kabla Ethernet: Cat5; Cat5e; Cat6; Cat6a; Cat7; Cat7a; Cat8; Inne
pt-PT: Categoria de cabo Ethernet: Cat5; Cat5e; Cat6; Cat6a; Cat7; Cat7a; Cat8; Outro
vi: Danh mục cáp Ethernet: Cat5; Cat5e; Cat6; Cat6a; Cat7; Cat7a; Cat8; Khác
sv: Ethernet-kabelkategori: Cat5; Cat5e; Cat6; Cat6a; Cat7; Cat7a; Cat8; Övrigt
da: Ethernetkabelkategori: Cat5; Cat5e; Cat6; Cat6a; Cat7; Cat7a; Cat8; Andet
nl: Categorie ethernetkabel: Cat5; Cat5e; Cat6; Cat6a; Cat7; Cat7a; Cat8; Andere
de: Ethernet-Kabelkategorie: Cat5; Cat5e; Cat6; Cat6a; Cat7; Cat7a; Cat8; Sonstiges
ru: Категория кабеля Ethernet: Cat5; Cat5e; Cat6; Cat6a; Cat7; Cat7a; Cat8; Другой
ja: イーサネットケーブルカテゴリ: Cat5; Cat5e; Cat6; Cat6a; Cat7; Cat7a; Cat8; その他
fr: Catégorie de câble Ethernet: Cat5; Cat5e; Cat6; Cat6a; Cat7; Cat7a; Cat8; Autre
it: Categoria del cavo ethernet: Cat5; Cat5e; Cat6; Cat6a; Cat7; Cat7a; Cat8; Altro
en: Ethernet cable category: Cat5; Cat5e; Cat6; Cat6a; Cat7; Cat7a; Cat8; Other
th: หมวดหมู่สายอีเทอร์เน็ต: Cat5; Cat5e; Cat6; Cat6a; Cat7; Cat7a; Cat8; อื่นๆ
ko: 이더넷 케이블 범주: Cat5; Cat5e; Cat6; Cat6a; Cat7; Cat7a; Cat8; 기타
sl-SI: Kategorija ethernet kabla: Cat5; Cat5e; Cat6; Cat6a; Cat7; Cat7a; Cat8; Drugo
cs: Kategorie ethernetového kabelu: Cat5; Cat5e; Cat6; Cat6a; Cat7; Cat7a; Cat8; Jiné
tr: Ethernet kablo kategorisi: Cat5; Cat5e; Cat6; Cat6a; Cat7; Cat7a; Cat8; Diğer
nb: Ethernet-kabelkategori: Cat5; Cat5e; Cat6; Cat6a; Cat7; Cat7a; Cat8; Annet
es: Categoría del cable Ethernet: Cat5; Cat5e; Cat6; Cat6a; Cat7; Cat7a; Cat8; Otros
bg-BG: Категория на Ethernet кабела: Cat5; Cat5e; Cat6; Cat6a; Cat7; Cat7a; Cat8; Други
ro-RO: Categorie cablu ethernet: Cat5; Cat5e; Cat6; Cat6a; Cat7; Cat7a; Cat8; Altele
hu: Ethernet-kábel kategóriája: Cat5; Cat5e; Cat6; Cat6a; Cat7; Cat7a; Cat8; Egyéb
fi: Ethernet-kaapelin kategoria: Cat5; Cat5e; Cat6; Cat6a; Cat7; Cat7a; Cat8; Muu
sk-SK: Kategória ethernetového kábla: Cat5; Cat5e; Cat6; Cat6a; Cat7; Cat7a; Cat8; Iné
hr-HR: Kategorija ethernet kabela: Cat5; Cat5e; Cat6; Cat6a; Cat7; Cat7a; Cat8; Ostalo
lt-LT: Ethernet kabelio kategorija: Cat5; Cat5e; Cat6; Cat6a; Cat7; Cat7a; Cat8; Kita
pt-BR: Categoria de cabo Ethernet: Cat5; Cat5e; Cat6; Cat6a; Cat7; Cat7a; Cat8; Outro
zh-CN: 以太网电缆类别: Cat5; Cat5e; Cat6; Cat6a; Cat7; Cat7a; Cat8; 其他